臺灣高雄地方法院刑事判決　　　　　　　　　　　　　九十年度易字第二一三五號
　　公　訴　人　臺灣高雄地方法院檢察署檢察官戊○○
　　被　　　告　丙○○
右列被告因傷害案件，經檢察官提起公訴（九十年度偵字第六四一九號），本院判決
如左：
    主  文
丙○○共同傷害人之身體，處拘役伍拾日，如易科罰金以參佰元折算壹日。
    事  實
一、緣甲○○於民國八十九年十月間，在丁○○之遊說下，繳交新台幣（下同）三萬
    元，加入丁○○服務之高雄市○○○路尚盈美容中心成為該中心會員，詎僅隔半
    個月，甲○○即發現該中心已關門不再營運。嗣甲○○與丁○○取得聯繫，丁○○初則表明可以退費，但會面後又稱原美容中心已開分店，並在帶甲○○至該分
    店後稱須先繳納二萬元入會，才可退還原先所繳之費用，甲○○乃又給付二萬元
    ，惟丁○○得款後虛與委蛇後即避不見面。甲○○因而懷恨在心，乃於九十年三
    月廿九日一時三十分許，先居於幕後，指使丙○○、己○○、乙○○（蔡、杜及
    吳三人業經各判處拘役五十日在案）及其他十餘名不詳姓名之成年人，以強制丁○○談判再毆打還錢之犯意聯絡，先由其中自稱李姓之人在電話中，以介紹客人
    加入會員為詞，邀約丁○○至高雄市前金區○○○街十八號「我家商務旅館」見
    面，丁○○不查，應邀前往。乃丁○○在到達上址後，見有十餘人守候，並旋遭
    渠等基於妨害人自由行動權利之犯意聯絡，以抓手拉衣之強制方式喝令丁○○共
    赴同市○○○路九十三號瑪雅ＰＵＢ，以此強暴之方式，妨害丁○○行使自由行
    動之權利。在該ＰＵＢ中，丙○○、己○○及乙○○等十餘名成年人再基於傷害
    之犯意聯絡，即以亂拳毆打丁○○，致丁○○顏面部位、左手肘、肩部及背部等
    處受有多處擦挫傷之傷害。其等在毆打同時，並仗勢喝令要求丁○○還給甲○○
    二萬元，甲○○旋出現在該ＰＵＢ亦要求丁○○還錢，丁○○在該情況下還錢後
    ，見甲○○等人仍無放過之意，乃乘隙以行動電話傳短訊給朋友報案，同日二時
    三十五分許，警方接獲報案趕赴現場，當場查獲丙○○、己○○及乙○○三人。
二、案經丁○○訴經高雄市政府警察局新興分局報請台灣高雄地方法院檢察署檢察官
    偵查起訴。
    理  由
一、訊據被告丙○○矢口否認有毆打或強制告訴人到ＰＵＢ之行為，辯說：告訴人到
    ＰＵＢ是自願跟我們去的，當時甲○○打電話給我，說有事要請我們幫忙，我就
    找蔡、杜等人到我家旅館，我們上去之後，吳就與告訴人談要邀他到ＰＵＢ去談
    ，我與蔡、杜二人坐計程車去的，他們在二樓談時我們在樓下，當時我們並沒有
    打他也沒有強制他（見本院九十年十月八日訊問筆錄）等語，嗣改辯稱：是一位
    叫「阿醜」的朋友打電話給我，說有事要幫忙，他是在ＰＵＢ認識的云云。惟查
    ，右開事實迭據告訴人於警訊、本院調查時指證歷歷，更明確指出被告丙○○、
    己○○、乙○○等三人確實有出手毆打，但同案被告甲○○沒有打，也不知他為
    何在場等語，且同案被告己○○、乙○○均稱：丙○○打電話給我的時候，我和
    乙○○在一起，他說他在幫朋友處理事情，要我們過去，看能不能幫忙，然後我
    們就去我家賓館，到的時候，丁○○已在賓館內的一個房間，約有八、九人我不
    認識的人也在該房間內，之後我們再與丁○○一起去ＰＵＢ等語。次查，在瑪雅
    ＰＵＢ情形，被告乙○○復稱：丁○○在還錢後，丙○○的朋友「阿醜」說還有
    事要與丁○○講，而黃想跑掉，我們看到，將他攔下，剛好警察就來了等語。則
    綜上觀之，告訴人在「我家旅館」時，既確有十餘人在該處等候，則其所謂遭十
    餘人以抓手臂拉衣肩之方式強制帶到瑪雅ＰＵＢ，及其在該ＰＵＢ遭遇等情自堪
    信為真正，而被告丙○○等人俱稱是為朋友處理事情，最終則由同案被告甲○○
    出面索回二萬元，則其謂被告丙○○等人非其指唆所致，顯不足採信，足徵其於
    本院調查時更曾指稱：「告訴人是自願跟我們去的，當時甲○○打電話給我，說
    有事要請我們幫忙，我就與蔡、杜等人到我家賓館，我們上去之後，吳就與告訴
    人談要邀他到ＰＵＢ去談」等情核與事實相符，亦可確定同案被告甲○○是居於
    幕後地位。本件告訴人所受在顏面部位、左手肘、肩部及背部等處受有多處擦挫
    傷，並據其提出高雄市立大同醫院診斷証明書在卷為憑。再佐以高雄市政府警察
    局保安警察大隊員警工作紀錄簿上記載當日勤務項目有：接獲警局勤務指揮中心
    通報稱一名男子於七賢自立路一帶遭挾持，前往支援，當場於七賢自立路口，發
    現丁○○遭三名男子追打等情，並經證人即中山路派出所警員孔慶國證述在卷（
    見本院九十年十月八日訊問筆錄），益徵告訴人所訴情節並非虛構，被告上述所
    辯顯不足採信，本案事證已經明確，應依法論科。
二、核被告丙○○所為，係犯有刑法第二百七十七條第一項之普通傷害罪及同法第三
    百零四條第一項之強制罪。被告與同案被告己○○、杜涵隸、甲○○及其他不詳
    姓名成年人十餘名就上述二罪，互有犯意聯絡或行為分擔（其中甲○○雖未動手
    強制或毆打，惟其居於幕後而為共謀共同正犯），皆為共同正犯。又被告係以強
    制為手段以傷害索還同案被告甲○○之二萬元，所犯上開二罪名，有方法目的之
    牽連關係，應依刑法第五十五條後段規定從一重之普通傷害罪處斷。審酌同案被
    告甲○○就其與告訴人間債務糾紛，不知理性解決，卻以暴力方式，間接糾集被
    告等十餘人妨害告訴人行使自由行動之權利並出手傷害，而告訴人以誇大言詞引
    誘被告甲○○繳費入會，在關閉營業後又置之不理，致其憤怒，也有不是之處，
    參以告訴人受傷程度尚非嚴重，且事後已不願再積極追究，再考量被告與己○○
    、杜涵隸等人在過程中動手並追打阻攔，渠等情節大致相當等一切情狀，量處被
    告如主文所示之刑，並諭知其易科罰金之折算標準，以資懲儆。
據上論斷，應依刑事訴訟法第二百九十九條第一項前段、刑法第二十八條、第二百七
十七條第一項、第三百零四條第一項、第五十五條、第四十一條第一項，罰金罰鍰提
高標準條例第一條前段、第二條，判決如主文。
中      華      民      國      九十一      年      二    月     八     日
                                  臺灣高雄地方法院刑事第四庭
                                            法  官 黃建榮
右正本證明與原本無異。
如不服本判決，應於判決送達後十日內，向本院提出上訴狀。
                                            書記官 龔  能
中      華      民      國      九十一      年      二    月     八     日
附錄法條：刑法第二百七十七條第一項、第三百零四條第一項
刑法第三百零四條 (強制罪)
以強暴、脅迫使人行無義務之事或妨害人行使權利者，處三年以下有期徒刑、拘役或
三百元以下罰金。前項之未遂犯罰之。
刑法第二百七十七條 (普通傷害罪)
傷害人之身體或健康者，處三年以下有期徒刑、拘役或一千元以下罰金。
犯前項之罪因而致人於死者，處無期徒刑或七年以上有期徒刑；致重傷者
，處三年以上十年以下有期徒刑。
